臺灣臺中地方法院刑事判決　　　　　　　　　　　　　九十三年度易字第九七二號
　　公　訴　人　臺灣臺中地方法院檢察署檢察官
　　被　　　告　甲○○○
右列被告因偽造文書等案件，經檢察官聲請以簡易判決處刑（九十三年度偵字第三三
六三號），本院臺中簡易庭（九十三年度中交簡字第四七五號）認不宜依簡易判決處
刑，簽移由本院刑事庭依通常程序審理，本院合議庭裁定由受命法官獨任進行簡式審
判程序，判決如左：：
    主  文
甲○○○服用酒類，不能安全駕駛動力交通工具而駕駛，處拘役參拾日，如易科罰金
，以參佰元折算壹日。又行使偽造私文書，足以生損害於公眾及他人，處有期徒刑伍
月，如易科罰金，以參佰元折算壹日。高雄市政府警察局高市警交字第Ｂ00000
000號舉發違反道路交通管理事件通知單上，偽造「乙○○」之署名肆枚（複寫一
式四聯），及如附表所示之偽造「乙○○」署名、指印，均沒收。
    事  實
一、甲○○○於民國九十三年一月十三日二十時十七分許，(1)在高雄市○○區○○街
    二十號三樓之一住處內飲用高梁酒約二、三杯後，已達不能安全駕駛動力交通工
    具之程度，猶駕騎車牌號碼ＸＬＪ－六二二號機車，沿高雄市○○區○○街由東
    向西行駛，嗣於同日二十二時二十分許，行經南海街與錦田路路口時，經警發現
    其有醉態駕車情事，乃施以酒精測試，經測得其呼氣酒精濃度達每公升一‧○四
    毫克，警方乃將其帶回高雄市政府警察局新興分局中正三路派出所內偵辦。(2)詎
    甲○○○為掩飾其詐欺案通緝犯身分，乃冒用其前妻之兄乙○○之年籍資料，偽
    以乙○○之名義應訊，接續於附表所示之文件上，偽簽「乙○○」之署名及按捺
    指印，足以生損害於警察機關偵辦刑事案件之正確性及乙○○。(3)復在警方製發
    之高雄市政府警察局高市警交字第Ｂ00000000號舉發違反道路交通管理
    事件通知單上，偽簽「乙○○」之署名四枚（通知單為一式四聯，以複寫方式製
    作，致四聯均有「乙○○」之署名），表示係由乙○○收受該通知單之方式，偽
    造具有收據性質之私文書，並持以交還予警員以為行使，足以生損害於警察、監
    理機關對交通違規案件管理之正確性及乙○○。旋因甲○○○未攜帶國民身分證
    供警查驗身分，警方乃帶同甲○○○返回其住處，拿取其國民身分證並予核對年
    籍資料後，始悉上情。
二、案經高雄市政府警察局新興分局報告臺灣高雄地方法院檢察署檢察官呈請臺灣高
    等法院檢察署令轉臺灣臺中地方法院檢察署檢察官偵查後聲請簡易判決處刑。
    理  由
一、訊據被告甲○○○對於右揭事實坦承不諱，並有高雄市政府警察局高市警交字第
    Ｂ00000000號舉發違反道路交通管理事件通知單影本、測試觀察紀錄表
    及如附表所示之文件在卷可佐。復按服用酒類不能安全駕駛動力交通工具之認定
    ，參考德國、美國之認定標準，對於酒精濃度呼氣已達每公升零點五五毫克或血
    液濃度達百分之零點一一以上，肇事率為一般正常人之十倍，應認為已達不能安
    全駕駛之標準（法務部八十八年五月十八日八八年度法檢字第一六六九號函參照
    ），本案被告所測得吐氣中所含酒精濃度高達每公升一‧○四毫克，可徵其駕駛
    車輛之注意能力已因飲酒而較平日為低，而已達不能安全駕駛動力交通工具之程
    度，是核被告自白與事實相符。本案事證明確，被告犯行堪以認定。
二、核被告甲○○○前開(1)所為，係犯刑法第一百八十五條之三之醉態駕車罪。(2)所
    為，係犯刑法第二百十七條第一項之偽造署押罪。被告利用同一機會，冒用「乙
    ○○」之名義在如附表所示之文件上簽名捺印，係於時間、地點均密接之情形，
    就同一犯罪構成要件事實，本於單一犯意接續進行，為接續犯。(3)所為，係犯刑
    法第二百十六條、第二百十條之行使偽造私文書罪。其於上開舉發違反道路交通
    管理事件通知單上偽造署名為偽造私文書之階段行為，偽造私文書後又持以行使
    ，其偽造私文書之低度行為復為行使偽造私文書之高度行為所吸收，均不另論罪
    。公訴人於聲請簡易判決處刑書證據並所犯法條欄中，雖漏引行使偽造私文書罪
    之法條，惟關於被告此部分犯行，業於犯罪事實欄中載明，本院自得予以審理。
    又被告上開所犯(2)偽造署押與(3)行使偽造私文書二罪間，有原因結果之牽連關係
    ，應依刑法第五十五條之規定，從一重之行使偽造私文書罪處斷。另(1)醉態駕車
    與(3)行使偽造私文書二罪，犯意各別，罪名不同，應予分論併罰。爰審酌被告酒
    醉後已不能安全駕駛，仍不顧公眾之安危，貿然駕車，漠視法令；復為掩飾其通
    緝犯身分而冒名應訊，犯罪所生之危害非輕，惟犯後坦承犯行，態度良好等一切
    情狀，分別量處如主文所示之刑，並各諭知易科罰金之折算標準。末查，高雄市
    政府警察局高市警交字第Ｂ00000000號舉發違反道路交通管理事件通知
    單上，偽造「乙○○」之署名四枚（複寫一式四聯）及如附表所示之偽造「乙○
    ○」署名、指印，均應依刑法第二百十九條規定併予宣告沒收。
據上論斷，應依刑事訴訟法第四百五十二條、第二百七十三條之一第一項、第二百九
十九條第一項前段，刑法第一百八十五條之三、第二百十六條、第二百十條、第二百
十七條第一項、第五十五條、第四十一條第一項前段、第二百十九條，罰金罰鍰提高
標準條例第二條，判決如主文。
中      華      民      國      九十三    年      六      月    十      日
                                  臺灣臺中地方法院刑事第十庭
                                          法  官  蔡  建  興
右正本證明與原本無異。
如不服本判決，應於判決送達後十日內向本院提出上訴狀，上訴於臺灣高等法院臺中
分院( 須附繕本 )。
                                          書記官
中    華    民    國      九十三      年       六      月     十    日
附錄論罪科刑法條
刑法第一百八十五條之三：
服用毒品、麻醉藥品、酒類或其他相類之物，不能安全駕駛動力交通工具而駕駛者，
處一年以下有期徒刑、拘役或三萬元以下罰金。
刑法第二百十條：
偽造、變造私文書，足以生損害於公眾或他人者，處五年以下有期徒刑。
刑法第二百十六條：
行使第二百十條至第二百十五條之文書者，依偽造、變造文書或登載不實事項或使登
載不實事項之規定處斷。
刑法第二百十七條第一項：
偽造印章、印文或署押，足以生損害於公眾或他人者，處三年以下有期徒刑。
【附表】
一、於九十三年一月十三日二十三時三十分至翌日零時八分高雄市政府警察局新興分
    局警員陳建志製作之警詢筆錄上，偽造「乙○○」之署名三枚、指印十枚。
二、於九十三年一月十三日高雄市政府警察局新興分局之搜索扣押筆錄上，偽造「乙
    ○○」之署名三枚、指印三枚。
三、於九十三年一月十三日高雄市政府警察局新興分局警員陳建志製作之酒精濃度測
    試表上，偽造「乙○○」之署名二枚。
